【裁判字號】    97,易,1175
【裁判日期】    970813
【裁判案由】    竊盜
【裁判全文】
臺灣彰化地方法院刑事判決              97年度易字第1175號
公  訴  人  臺灣彰化地方法院檢察署檢察官
被      告  甲○○
                    （
上列被告因竊盜案件，經檢察官提起公訴（97年度偵字第5500號
），本院判決如下：
    主  文
甲○○竊盜，未遂，處有期徒刑伍月，如易科罰金，以新臺幣壹
仟元折算壹日。扣案之鑰匙壹支沒收。
    犯罪事實
一、甲○○曾因施用第一、二級毒品案件，經本院以93年度訴字
    第1089號判決分別判處有期徒刑10月、5 月，合併定應執行
    刑有期徒刑1 年2 月確定（第1 案）；且因竊盜案件，經本
    院以93年度易字第939 號判決判處有期徒刑2 年8 月確定（
    第2 案），上開第1 、2 案經本院以94年度聲字第1760號裁
    定定應執行刑有期徒刑3 年8 月確定。又於94年間，因詐欺
    、偽證案件，經本院以94年度訴字第958 號判決分別判處有
    期徒刑3 月、3 月，合併定應執行刑有期徒刑5 月確定（第
    3 案），並與上開第1 、2 案接續執行，甫於96年7 月16日
    假釋出監付保護管束，現仍於假釋期間（觀護結束日期為97
    年8 月20日，尚未執行完畢，不構成累犯）。詎其仍不知悔
    改，竟基於意圖為自己不法所有之犯意，於97年6 月10日中
    午12時40分許，在彰化縣和美鎮○○路129 巷8 號前，見乙
    ○○停放在該處之車牌號碼3B-7247 號自用小貨車（價值約
    新臺幣12萬6 千元）無人看管，即以自備鑰匙1 支開啟汽車
    車門後，進入車內駕駛座並以該自備鑰匙1 支插入該汽車之
    電門欲竊取之，惟於尚未得手之際，即為乙○○當場發覺並
    報警處理，經警在現場查獲甲○○，並在其身上扣得其所有
    供竊車使用之自備鑰匙1 支，而查悉上情。
二、案經彰化縣警察局和美分局報請臺灣彰化地方法院檢察署檢
    察官偵查起訴。
    理  由
一、本案全部卷證所涵括之供述證據及非供述證據，經詢之公訴
    人、被告均同意全部證據之證據能力，是後述所引用證據之
    證據能力均無疑義，合先敘明。
二、訊據被告甲○○固不否認有於上開時間、地點，打開被害人
    乙○○停放在上址之車牌號碼3B-7247 號自用小貨車之車門
    之事實，惟矢口否認有何竊取自用小貨車之犯行，辯稱：該
    車子車門並未上鎖，伊僅要竊取車內之零錢，並無意竊取該
    自用小貨車云云。經查：上揭犯罪事實，已據被告於97年6
    月10日警詢及偵查中坦承：伊有以自備鑰匙1 支打算要竊取
    上開自用小貨車等語，且證人即被害人乙○○亦於96年6 月
    10日警詢中證述：伊於97年6 月10日中午，發現被告打開伊
    停放在住家前之車牌號碼3B-7247 號自用小貨車，且以自備
    萬能鑰匙正在開啟該部車子之電門，伊立即詢問被告為何打
    開伊車子之車門及電門，被告並未回應，立即下車逃離現場
    ，伊即追趕並呼叫有小偷，且當時伊車子確有上鎖等語，是
    堪認被告確有以自備鑰匙欲開啟上開車子之電門以竊取之，
    被告事後空言辯稱僅要竊取車上零錢云云，洵非足採。此外
    復有贓物認領保管單1 紙、查獲現場照片2 張附卷可稽，暨
    有自備鑰匙1 支扣案可資佐證。本件事證已臻明確，被告上
    開竊盜車輛之犯行洵堪認定，應依法論科。
三、核被告甲○○所為，係犯刑法第320 條第1 項之竊盜罪。本
    件被告雖已下手實施竊盜之犯行，惟尚未生竊取財物之結果
    ，核其所為係犯刑法第320 條第3 項、第1 項之普通竊盜未
    遂罪，公訴人認本件被告已竊盜既遂，尚非有洽，附此敘明
    。本件被告已著手犯罪行為之實施而不遂，為未遂犯，茲依
    刑法第25條第2 項之規定，減輕其刑。爰審酌被告有毒品、
    竊盜等多項前科，貪圖小利而任意竊取財物，侵害他人之財
    產法益，及其智識程度、犯罪動機、手段、所竊財物價值等
    一切情狀，量處如主文所示之刑，並諭知易科罰金之折算標
    準，以示懲儆。另扣案之鑰匙1 支，係被告所有之物，業據
    被告供明在卷，且係供被告本案竊盜犯罪使用之物，已如前
    述，爰依刑法第38條第1 項第2 款併予宣告沒收。
據上論斷，應依刑事訴訟法第299 條第1 項前段，刑法第320 條
第3 項、第1 項、第25條第2 項、第41條第1 項前段、第38條第
1 項第2 款，刑法施行法第1 條之1 ，判決如主文。
本案經檢察官黃淑媛到庭執行職務。
中    華    民    國    97    年    8     月    13    日
                  刑事第一庭          法  官  郭麗萍
以上正本證明與原本無異。
如不服本判決，應於判決送達後10日內，向本院提出上訴書狀，
上訴書狀應「敘述具體上訴理由」，並按他造當事人之人數附繕
本。「切勿逕送上級法院」。
告訴人或被害人對於判決如有不服具備理由請求檢察官上訴者，
其上訴期間之計算係以檢察官收受判決正本之日期為準。
中    華    民    國    97    年    8     月    14    日
                                      書記官  吳冠慧
附錄本案論罪科刑法條全文：
中華民國刑法第320條
（普通竊盜罪、竊佔罪）
意圖為自己或第三人不法之所有，而竊取他人之動產者，為竊盜
罪，處 5 年以下有期徒刑、拘役或 5 百元以下罰金。
意圖為自己或第三人不法之利益，而竊佔他人之不動產者，依前
項之規定處斷。
前二項之未遂犯罰之。


司法院資訊處製作；財團法人民間司法改革基金會備份。
